臺灣屏東地方法院刑事判決　　　　　　　　　　　　　　　九十年度交自字第六號
　　自　 訴　 人　 丙○○
　　輔 佐 人 即　　甲○○
　　即自訴人之
　　被　　　　告　 乙○○
右列被告因過失傷害案件，經自訴人提起自訴，本院判決如左：
     主  文
乙○○因過失傷害人，處拘役參拾日，如易科罰金以參佰元折算壹日。
     事  實
乙○○於民國九十年六月十四日下午五時三十分許，駕駛車號Ｋ２─１２０５號自用
小客車，沿屏東縣九如鄉○○路一七七巷南向行駛，途近未設交通號誌之仁愛街十一
巷交岔路口時，原應注意車前狀況，並隨時採取必要之安全措施，且依當時雖屬下雨
之天候，然係日間，有自然光線，道路無障礙物遮擋視線，視距良好之狀況，並無不
能注意之情事，惟其疏未注意車前左方適有丙○○騎駛車號0000000號機車，
沿仁愛街十一巷西向直行而來之動態，而丙○○騎駛機車除同未注意其車前狀況外，
另疏未注意在該未劃分幹、支線道之路段行駛，其與乙○○同屬直行車，相對於乙○
○而言，其屬左方車，應暫停讓屬右方車之乙○○人車先行，二人均大意輕忽，貿然
同時駛入上開交岔路口，因而發生碰撞，丙○○人車倒地，受有右肩峰鎖骨關節脫臼
之傷害。
     理  由
一、訊據被告乙○○固坦承於前揭時、地與自訴人丙○○發生車禍，並致自訴人受傷
    之事實，核與自訴人之指訴、卷附道路交通事故調查報告表、現場暨車損照片、
    傷害診斷證明書等事證相符，惟否認犯罪，辯稱：當時伊車已過了路中央，伊有
    看到自訴人，伊覺得可以完全通過該路口，伊無過失云云。
二、按汽車行駛時，駕駛人應注意車前狀況，並隨時採取必要之安全措施，道路交通
    安全規則第九十四條第三項定有明文。被告行近交岔路口並擬通過，應注意提高
    警覺，慮及恆或有其他車輛同時駛入之動態，隨時採取相關適當之必要處置，以
    避免危險事故之發生。況自訴人之行車動態已為被告所見及，據被告供承在卷，
    而本件車禍發生當時雖屬下雨之天候，然係日間，有自然光線，道路無障礙物遮
    擋視線，視距良好，並無不可抗力而有不能注意之情事，惟被告大意輕忽，疏未
    注意其車前左側有自訴人駛近之動態，猶貿然前行欲通過該交岔路口，因而與自
    訴人所騎之機車碰撞，其就本件車禍之發生，有未善盡上開注意義務之疏失，灼
    然甚明。被告謂其自覺可完全通過該交岔路口，不外益徵其行車判斷疏誤之過失
    耳。再者，本件兩造所駕車輛於車禍前夕既俱處於行進之動態，進而發生碰撞，
    則雙方車輛實乃同時駛入該交岔路口而至撞擊點，無何者已先抵達或已過該肇事
    交岔路口中心可言，被告所辯，要無可採。
三、次按汽車（包括機器腳踏車）行駛至無號誌復未劃分幹、支線道之交岔路口時，
    同為直行車者，左方車應暫停讓右方車先行，道路交通安全規則第一百零二條第
    一項第二款後段定有明文，是知自訴人與被告在本件肇事路段行進，自訴人所騎
    機車，相對於被告而言，係屬左方車，其優先通行路權在自訴人一方。自訴人疏
    未注意車前狀況並暫停讓被告人車先行，相較於被告駕駛汽車未注意車前狀況之
    過失，應各為肇致本件車禍之主、次要因素。本件車禍事故經送臺灣省高屏澎區
    車輛行車事故鑑定委員會鑑定結果，亦認自訴人騎駛機車左方車未讓右方車先行
    為肇事主因；被告駕駛小客車未注意車前狀況則為肇事次因，有該委員會九十一
    年二月八日高屏澎鑑字第九一○二四五號函所附鑑定意見書一份可佐。雖自訴人
    就本件車禍之發生同有過失，惟無解於被告之過失責任。此外，自訴人既係因被
    告駕車肇事之過失行為而受傷，其間即有相當因果關係無疑，本件事證明確，被
    告犯行洵堪認定，應予依法論科。
四、核被告所為，係犯刑法第二百八十四條第一項前段之過失傷害罪。爰審酌被告素
    行，就本件車禍之發生應負之責任比例，迄今猶未與自訴人和解，然經迭次洽談
    之態度，並斟酌自訴人傷勢等一切情狀，量處如主文所示之刑，並諭知易科罰金
    之折算標準。
據上論斷，應依刑事訴訟法第三百四十三條、第二百九十九條第一項前段，刑法第二
百八十四條第一項前段、第四十一條第一項，罰金罰鍰提高標準條例第一條前段、第
二條，判決如主文。
中      華      民      國      九十一      年    三    月    二十九    日
                                          法  官  蔡憲德
右正本證明與原本無異。
如不服本判決應於收受本判決後送達後十日內向本院提出上訴書狀，其未敘述上訴理
由者，並得於提起上訴後十日內向本院補提理由書狀（均須按他造當事人之人數附繕
本 ）「切勿逕送上級法院」
                                          書記官  林鴻仁
中      華      民      國      九十一      年    三    月    二十九    日
附錄本案論罪科刑法條
刑法第二百八十四條第一項：
因過失傷害人者，處六月以下有期徒刑、拘役或五百元以下罰金，致重傷者，處一年
以下有期徒刑、拘役或五百元以下罰金。
